---
title: "Calendarios personalizados"
author: "Edouard Acuña Kohnenkamp"
format: 
  revealjs:
    theme: white    # Cambia el tema; opciones: black, white, league, beige, etc.
    transition: slide # Transición entre diapositivas; opciones: none, fade, slide, convex, concave, zoom.
    slide-number: true # Muestra el número de diapositiva
    controls: true    # Agrega controles de navegación
    width: 1280    # Ancho personalizado de las diapositivas
    height: 720       # Altura personalizada
    transition-speed: slow
    highlight-style: monokai # Estilo de resaltado de código
    toc: true # Genera una tabla de contenido al inicio
    progress: true  # Muestra la barra de progreso
    hash: true      # Permite navegar con URLs únicas por diapositiva
    scrollable: true
editor: visual
---

## Librerías

Cargar la librería **calendarR**

```{r}
#| echo: true
#| eval: true

library(calendR)

```

<br><br>

Página web original de códigos modificados

[R CHARTS calendarios](https://r-charts.com/es/miscelanea/calendario-mensual-ggplot2/)

## Primer Calendario

Calendario básico de la librería **calendR**

::: panel-tabset
## Código

```{r}
#| echo: true
#| eval: false
calendR() # Por defecto crea el calendario del año en curso
```

## Plot

```{r}
#| echo: false
#| eval: true
#| fig-width: 10
#| fig-height: 10
#| fig-align: "center"

calendR() # Por defecto crea el calendario del año en curso

```
:::

## Segundo Calendario

Este calendario inicia todas las semanas en un día específico (ej: lunes)

::: panel-tabset
## Código

```{r}
#| echo: true
#| eval: false
calendR(year = 2024,
        start = "M") # Comienzo de las semanas en lunes
```

## Plot

```{r}
#| echo: false
#| eval: true
#| fig-width: 10
#| fig-height: 10
#| fig-align: "center"

calendR(year = 2024,
        start = "M") # Comienzo de las semanas en lunes

```
:::

## Tercer Calendario

Este calendario del año 2024 resalta los días feriados con color *orange*

::: panel-tabset
## Código

```{r}
#| echo: true
#| eval: false
# Días feriados de Chile en 2024
feriados_2024 <- c(1, 89, 90, 122, 142, 172, 180, 198, 228, 262, 263, 264, 286, 301, 305, 340, 360)

calendR(year = 2024,
        start = "M",
        special.days = feriados_2024,      # Días feriados
        special.col = "orange",         # Color de los días feriados
        low.col = "white")                 # Color de fondo del resto de días
```

## Plot

```{r}
#| echo: false
#| eval: true
#| fig-width: 10
#| fig-height: 10
#| fig-align: "center"

# Días feriados de Chile en 2024
feriados_2024 <- c(1, 89, 90, 122, 142, 172, 180, 198, 228, 262, 263, 264, 286, 301, 305, 340, 360)

calendR(year = 2024,
        start = "M",
        special.days = feriados_2024,      # Días feriados
        special.col = "orange",         # Color de los días feriados
        low.col = "white")                 # Color de fondo del resto de días
```
:::

## Cuarto Calendario

Este calendario del año 2024 resalta los fines de semana con color *orange*

::: panel-tabset
## Código

```{r}
#| echo: true
#| eval: false
calendR(year = 2025,
        start = "M",
        special.days = "weekend",
        special.col = "orange") # Colorear los fines de semana
```

## Plot

```{r}
#| echo: false
#| eval: true
#| fig-width: 10
#| fig-height: 10
#| fig-align: "center"

calendR(year = 2025,
        start = "M",
        special.days = "weekend",
        special.col = "orange") # Colorear los fines de semana

```
:::

## Quinto Calendario

Este calendario del año 2024 tiene orientación *portrait* y los nombres de los meses a la izquierda

::: panel-tabset
## Código

```{r}
#| echo: true
#| eval: false
calendR(year = 2024,
        orientation = "portrait",  # Equivalente a: orientation = "p"
        months.pos = 0)            # Nombres de los meses a la izquierda

```

## Plot

```{r}
#| echo: false
#| eval: true
#| fig-width: 10
#| fig-height: 10
#| fig-align: "center"

calendR(year = 2024,
        orientation = "portrait",  # Equivalente a: orientation = "p"
        months.pos = 0)            # Nombres de los meses a la izquierda

```
:::

## Sexto Calendario

Este calendario corresponde al mes de septiembre del año 2024

::: panel-tabset
## Código

```{r}
#| echo: true
#| eval: false
calendR(year = 2024, month = 9)

```

## Plot

```{r}
#| echo: false
#| eval: true
#| fig-width: 10
#| fig-height: 10
#| fig-align: "center"

calendR(year = 2024, month = 9)

```
:::

## Septimo Calendario

Este calendario corresponde al mes de septiembre del año 2024 y añade las fases lunares a los días

::: panel-tabset
## Código

```{r}
#| echo: true
#| eval: false
calendR(year = 2024,
        month = 9,  
        lunar = TRUE,         # Añade lunas al calendario mensual
        lunar.col = "gray60", # Color del área no visible de las lunas
        lunar.size = 10)       # Tamaño de las lunas

```

## Plot

```{r}
#| echo: false
#| eval: true
#| fig-width: 10
#| fig-height: 10
#| fig-align: "center"

calendR(year = 2024,
        month = 9,  
        lunar = TRUE,         # Añade lunas al calendario mensual
        lunar.col = "gray60", # Color del área no visible de las lunas
        lunar.size = 10)       # Tamaño de las lunas

```
:::

## Octavo Calendario

Calendario personalizado

::: panel-tabset
## Código

```{r}
#| echo: true
#| eval: false

calendR(year = 2024,
        start = "M",               # Comienzo de la semana en lunes
        mbg.col = 1,               # Color de fondo del nombre de los meses
        months.col = "white",      # Color del texto del nombre de los meses
        special.days = "weekend",  # Colorea los fines de semana
        special.col = "aquamarine", # Color de los special.days
        lty = 0,                   # Tipo de linea
        bg.col = "gray60",        # Color de fondo
        weeknames.col = "black",   # Color de los nombres de los días de la semana
        days.col = "black",        # Color de los números de los días
        title = "Calendario 2024", # Título
        title.size = 30,                          # Tamaño del título
        orientation = "p")         # Orientación vertical   

```

## Plot

```{r}
#| echo: false
#| eval: true
#| fig-width: 10
#| fig-height: 10
#| fig-align: "center"

calendR(year = 2024,
        start = "M",               # Comienzo de la semana en lunes
        mbg.col = 1,               # Color de fondo del nombre de los meses
        months.col = "white",      # Color del texto del nombre de los meses
        special.days = "weekend",  # Colorea los fines de semana
        special.col = "aquamarine", # Color de los special.days
        lty = 0,                   # Tipo de linea
        bg.col = "gray60",        # Color de fondo
        weeknames.col = "black",   # Color de los nombres de los días de la semana
        days.col = "black",        # Color de los números de los días
        title = "Calendario 2024", # Título
        title.size = 30,                          # Tamaño del título
        orientation = "p")         # Orientación vertical   

```
:::

## Noveno Calendario

Calendario personalizado con imagen de fondo obtenida desde internet

::: panel-tabset
## Código

```{r}
#| echo: true
#| eval: false

imagen <- "https://mrwallpaper.com/images/high/vertical-blue-vector-e7an6iv3t1lcl8i0.webp"

calendR(year = 2024,
        start = "M",               # Comienzo de la semana en lunes
        mbg.col = 1,               # Color de fondo del nombre de los meses
        months.col = "white",      # Color del texto del nombre de los meses
        special.days = "weekend",  # Colorea los fines de semana
        special.col = "aquamarine", # Color de los special.days
        lty = 0,                   # Tipo de linea
        bg.col = "gray60",        # Color de fondo
        weeknames.col = "white",   # Color de los nombres de los días de la semana
        days.col = "black",        # Color de los números de los días
        title = "Calendario 2024", # Título
        title.size = 30,                          # Tamaño del título
        title.col = "white",
        orientation = "p", # Orientación vertical 
        bg.img = imagen)           

```

## Plot

```{r}
#| echo: false
#| eval: true
#| fig-width: 10
#| fig-height: 10
#| fig-align: "center"

imagen <- "https://mrwallpaper.com/images/high/vertical-blue-vector-e7an6iv3t1lcl8i0.webp"

calendR(year = 2024,
        start = "M",               # Comienzo de la semana en lunes
        mbg.col = 1,               # Color de fondo del nombre de los meses
        months.col = "white",      # Color del texto del nombre de los meses
        special.days = "weekend",  # Colorea los fines de semana
        special.col = "aquamarine", # Color de los special.days
        lty = 0,                   # Tipo de linea
        bg.col = "gray60",        # Color de fondo
        weeknames.col = "white",   # Color de los nombres de los días de la semana
        days.col = "black",        # Color de los números de los días
        title = "Calendario 2024", # Título
        title.size = 30,                          # Tamaño del título
        title.col = "white",
       orientation = "p", # Orientación vertical 
        bg.img = imagen)           

```
:::
